---
title: "Sampling"
author: "Wahyu Setianto"
date: "12/5/2021"
output: html_document
---

## Load Library

Load library yang akan digunakan untuk mengolah data.

```{r message=FALSE, warning=FALSE}
library(stringr)
library(textclean)
library(katadasaR)
library(tokenizers)
library(tidyverse)
```

## Reading Datasets

Membaca (loading) dataset yang akan digunakan ke dalam memmory. Karena data terdiri dari beberapa file dalam bentuk zip maka akan dilist nama file yang ber-ektensi `zip` pada folder data baru di read menggunakan fungsi `read_csv` dan semua data akan disatukan menggunakan fungsi `bind_rows`.

```{r}
data <- list.files("../data", pattern = "zip", full.names = TRUE) %>%
  lapply(read_csv) %>%
  bind_rows()
glimpse(data)
```

### Ubah tipe data

Mengubah tipe data pada tiap kolom yang dianggap tidak sesuai.

```
service : chr -> fct
date    : chr -> date 
```

```{r}
data$service <- as.factor(data$service)
data$date <- as.Date(data$date, "%m/%d/%Y")
glimpse(data)
```

### Drop retweet, `blog`, dan `news`

Menghapus retweet dan data yang diperoleh dari `blog` serta `news` di dalam data.

```{r}
data <- data[!str_detect(data$message, regex("RT", ignore_case = FALSE)),]
data <- data[((data$service != "blogs") & (data$service != "news")),]
glimpse(data)
```

## Sampling Data

Mereduksi jumlah data yang akan digunakan untuk penelitian. Hal ini ditujukan karena akan dilakukan `labeling` secara manual pada setiap tweet kedalam kategori `OCEAN`.

```{r}
set.seed(2021)
sample.data <- sample_n(data, 3000)
glimpse(sample.data)
```

**Save New Data**

Menyimpan data bersih yang telah disampling.

```{r}
dir.create("../output", showWarnings = FALSE)
write.csv(sample.data, "../output/sample-data.csv", row.names = FALSE)
```
